【裁判字號】    98,交訴,67
【裁判日期】    980518
【裁判案由】    過失致死
【裁判全文】
臺灣板橋地方法院刑事判決              98年度交訴字第67號
公  訴  人  臺灣板橋地方法院檢察署檢察官
被      告  丙○○
上列被告因過失致死案件，經檢察官提起公訴（98年度偵字第
4604號），被告於準備程序中對被訴之事實為有罪陳述，本院合
議庭裁定由受命法官獨任行簡式審判程序，並判決如下：
    主  文
丙○○從事業務之人，因業務上之過失致人於死，處有期徒刑壹
年肆月，緩刑參年。
    事  實
一、丙○○為皇室企業有限公司運送蒸餾水之貨車司機，係從事
    駕駛業務之人，於民國九十七年十二月三日上午九時三十分
    許，駕駛車號ＺＶ－三九九七號自用小貨車沿臺北縣中和市
    ○○路往連城路方向行駛，行經中和市○○路與連城路之交
    岔路口，正左轉連城路時，本應注意車前狀況，並隨時採取
    必要之安全措施，且汽車行經行人穿越道，無論有無交通指
    揮人員指揮或號誌指示，均應暫停讓行人先行通過，而依當
    時現場天候晴天，日間自然光線，柏油路面乾燥，無缺陷及
    障礙物，視距良好，並無不能注意之情事，詎丙○○駕駛上
    開貨車在上開交岔路口左轉而行近路口之行人穿越道前，竟
    疏未注意車前狀況及隨時採取必要之安全措施，亦未暫停讓
    行人先行通過，貿然向左轉行駛，適行人朱邵連沿上開行人
    穿越道欲穿越路口，丙○○所駕駛貨車之車頭撞擊行人朱邵
    連，致其倒地昏迷，經救護車送醫急救後，仍因上開車禍引
    發頭部鈍性傷致出血性休克，於同日上午十一時三十分不治
    死亡。而丙○○於車禍後，即委由路旁店家人員以電話報警
    ，並在現場等候且向據報前來處理之臺北縣政府警察局中和
    分局交通分隊警員蔡清欽坦承肇事，進而接受裁判。
二、案經朱劭連之子甲○○訴由臺北縣政府警察局中和分局報請
    臺灣板橋地方法院檢察署檢察官偵查起訴。
    理  由
一、訊據被告丙○○對於上揭時地，駕駛上開自用小貨車過失肇
    事致被害人朱邵連死亡之事實，於警詢、偵查及本院審理中
    坦承不諱，核與告訴人甲○○於警詢、偵查中指訴之情節相
    符，並有道路交通事故現場圖、道路交通事故調查報告表(一)
    、(二)各一份、車禍現場及車損照片共三十四幀、車禍現場監
    視器翻拍照片三幀在卷可稽。而被害人朱邵連確因本件車禍
    遭被告駕駛之自用小貨車撞擊，致其倒地昏迷，經救護車送
    醫急救後，仍因上開車禍引發頭部鈍性傷致出血性休克，於
    同日上午十一時三十分不治死亡，業經臺灣板橋地方法院檢
    察署檢察官督同法醫師相驗屬實，製有相驗屍體證明書、檢
    驗報告書、勘驗筆錄、被害人死亡照片及行政院衛生署雙和
    醫院乙種診斷證明書等件在卷可憑。
二、按汽車行駛時，駕駛人應注意車前狀況，並隨時採取必要之
    安全措施，且汽車行經行人穿越道，無論有無交通指揮人員
    指揮或號誌指示，均應暫停讓行人先行通過。道路交通安全
    規則第九十四條第三項、第一百零三條第二項分別定有明文
    規定。查被告為汽車駕駛人自應注意上開安全規定，而本次
    車禍肇事當時現場天候晴天，日間自然光線，柏油路面乾燥
    ，無缺陷及障礙物，視距良好等情，亦有上開車禍現場照片
    及道路交通事故調查報告表(一)可稽，被告並非不能注意及此
    ，竟未注意車前狀況，且在行近行人穿越道前，亦疏未暫停
    讓行人先行通過，貿然向左轉，因而撞擊被害人朱邵連，致
    其倒地受傷昏迷，經送醫不治死亡，是被告對本件車禍之發
    生顯有過失。而被害人朱邵連因本件車禍造成其倒地受傷昏
    迷，經救護車送醫急救後，因上開車禍引發頭部鈍性傷致出
    血性休克，有如前述，則被告之過失行為與被害人之死亡間
    ，具有相當因果關係。本案事證明確，被告之過失犯行，洵
    堪認定，應依法論科。
三、查被告為皇室企業有限公司運送蒸餾水之貨車司機，業據被
    告供述在卷，並有被告駕駛之車號ＺＶ－三九九七號自用小
    貨車之行車執照、車輛照片等件附卷可稽，足認被告為從事
    駕駛業務之人。被告因業務上之過失肇事致被害人朱邵連死
    亡，核其所為，係犯刑法第二百七十六條第二項之業務過失
    致死罪。又被告駕駛上開貨車行經行人穿越道不依規定讓行
    人被害人朱邵連優先通行，因而肇事致被害人朱邵連死亡，
    業據被告於本院審理中供承在卷，並有被告指認之車禍當時
    其駕駛貨車撞擊被害人位置之現場照片可稽（見九十七年度
    相字第一五二三號卷第三八頁），被告依法應負業務過失致
    死之刑事責任，應依道路交通管理處罰條例第八十六條第一
    項規定加重其刑。又被告車禍肇事後，即委由路旁店家人員
    以電話報警，並在現場等候，而向據報前來處理之臺北縣政
    府警察局中和分局交通分隊警員蔡清欽坦承肇事，進而接受
    裁判，業據被告於警詢、審理中供明在卷，並有道路交通事
    故肇事人自首情形紀錄表一紙附卷可憑，為對未發覺之罪自
    首而接受裁判，爰依刑法第六十二條前段規定減輕其刑，並
    依法先加後減之。爰審酌被告之過失程度，駕車肇事致被害
    人死亡，被害人家屬所受之精神痛苦及損害，兼衡被告已於
    九十八年一月十五日與被害人家屬達成和解，並同意賠償新
    台幣（下同）三百六十萬三千四百九十二元，有臺北縣土城
    市調解委員會調解書影本附於偵查卷可稽，且被害人家屬並
    已領取上開賠償金，業據被害人家屬乙○○於本院審理中陳
    明在卷，及被告係高職畢業及擔任送貨員之智識程度，暨其
    犯後坦承犯行之態度等一切情狀，量處如主文所示之刑，以
    資懲儆。末查，被告前未曾因故意犯罪受有期徒刑以上刑之
    宣告，有臺灣高等法院被告前案紀錄表在卷可按，其因過失
    致犯本罪，經此教訓，當知謹慎，信無再犯之虞，本院認本
    判決所宣告之刑，以暫不執行為適當，爰併宣告緩刑三年，
    以勵自新。
據上論斷，應依刑事訴訟法第二百七十三條之一第一項、第二百
九十九條第一項前段，刑法第二百七十六條第二項、第七十四條
第一項第一款、刑法施行法第一條之一，判決如主文。
本案經檢察官李巧菱到庭執行職務
中    華    民    國    98    年    5     月    18    日
                      交通法庭  法  官  楊 志 雄
以上正本證明與原本無異。
如不服本判決應於收受判決後十日內向本院提出上訴書狀，並
應敘述具體理由。其未敘述上訴理由者，應於上訴期間屆滿後
二十日內向本院補提理由書（均須按他造當事人之人數附繕本）
「切勿逕送上級法院」。
                                書記官  陳 春 銘
中    華    民    國    98    年    5     月    18    日
附錄本案論罪科刑法條全文：
刑法第276條
因過失致人於死者，處2 年以下有期徒刑、拘役或2 千元以下罰
金。
從事業務之人，因業務上之過失犯前項之罪者，處5 年以下有期
徒刑或拘役，得併科3 千元以下罰金。


司法院資訊處製作；財團法人民間司法改革基金會備份。
